Minutes et répertoires du notaire Olivier GAULTIER, 23 janvier 1635 - 30 mai 1649 (étude IX)
Archives nationales
- Minutes de Olivier GAULTIER, 23 janvier 1635 - 30 mai 1649; MC/ET/IX/374 - MC/ET/IX/409
  - Minutes. 1642, mai - 1642, août, mai 1642 - août 1642; MC/ET/IX/393
    - Quittance donnée par Mathieu Potin, cordonnier privilégié de Monsieur, frère unique du roi, et par Esther Mestayer, (1) sa femme, demeurant rue des Blancs-Manteaux, à Charles Grouart, maître sculpteur, bourgeois de Paris, d'une somme de 811 livres 2 sols 3 deniers, en l'acquit et décharge de Noël Guilbert, maçon, et d'Agnès Ciron, sa femme, sur le prix d'une maison où ledit Grouart est actuellement logé, acquise par lui le 23 décembre 1641., 2 juillet 1642; MC/ET/IX/393
      Compléments de description: (1) Elle signe Estaire Maitair.
      quittance; Blancs-Manteaux (rue des); Ciron, Agnès; Grouart, Charles; Guilbert, Noël; Maitair, Estaire; Mestayer, Esther; Orléans, Gaston d' (1608-1660); Potin, Mathieu; cordonnier; maçon; sculpteur
    - GUILBERT (Charles) maître sculpteur § Quittance, 2 juillet 1642; MC/ET/IX/393
      quittance; Guilbert, Charles
    - GROUARD (Charles) maître sculpteur et peintre § Quittances (2 actes), 2 juillet 1642; MC/ET/IX/393
      quittance; Grouard, Charles
    - Quittance donnée par Étienne Vannier, (1) marchand boucher, demeurant au Mont-Sainte-Geneviève, paroisse Saint-Étienne-du-Mont, à Charles Grouart, maître sculpteur et peintre, d'une somme de 988 livres 7 sols payée par délégation de Noël Guilbert, maçon, et à Agnès Ciron, sa femme, pour la maison sise rue du Cimetière-Saint-Nicolas-des-Champs., 2 juillet 1642; MC/ET/IX/393
      Compléments de description: (1) Il signe Essène Vannier.
      Documents du Minutier central concernant les peintres, sculpteurs et graveurs au XVIIe siècle (1600-1650) [études I à X, 1955 actes], par Marie-Antoinette Fleury, tome I, Paris, S.E.V.P.E.N, 1969, p. 278 (instrument de recherche imprimé dématérialisé, certaines notices sont plus détaillées dans la version intégrale accessible en ligne par la rubrique 'Autres instruments de recherche', voir contexte dans le Plan d’orientation général - Notaires de Paris, guides thématiques du Minutier).
      quittance; Cimetière-Saint-Nicolas (rue du); Montagne-Sainte-Geneviève (hameau); Saint-Etienne-du-Mont (paroisse); Ciron, Agnès; Grouart, Charles; Guilbert, Noël; Vannier, Essène; Vannier, Etienne; boucher; maçon; peintre; sculpteur
    - Quittance donnée par Antoine Anisse, procureur au Châtelet, demeurant au cul-de-sac de la rue Beaubourg, à Charles Grouart, maître sculpteur et peintre, d'une somme de 85 livres 15 sols tournois, en l'acquit tant de la succession de Claude Ciron, tailleur d'habits, et de Marie Guillon, sa femme, que de Noël Guilbert, maçon, et d'Agnès Ciron, sa femme. Cette somme de 85 livres 15 sols représente les frais de criée et opposition faite sur la maison de La Fleur de Lys, sise rue du Cimetière-Saint-Nicolas-des-Champs., 2 juillet 1642; MC/ET/IX/393
      Grouart déclare que la somme de 85 livres 15 sols fait partie de celle de 4.100 livres qu'il a reçue du sieur Bourlon pour prix de la vente qu'il lui a faite de la moitié d'une maison sise rue Saint-Merri.
      quittance; Beaubourg (cul-de-sac de la rue); Beaubourg (rue); Cimetière-Saint-Nicolas (rue du); Fleur de Lis (enseigne de la); Saint-Merri (rue); Anisse, Antoine; Bourlon (M.); Ciron, Agnès; Ciron, Claude; Grouart, Charles; Guilbert, Noël; Guillon, Marie; maçon; peintre; procureur de justice (Ancien Régime); sculpteur; tailleur d'habits
    - Quittance donnée par Antoinette Courtois, femme séparée de biens d'Antoine Bonnestrenne, demeurant au cul-de-sac de la rue Beaubourg, à Charles Grouart, d'une somme, de 277 livres 8 sols, en l'acquit de Noël Guilbert., 2 juillet 1642; MC/ET/IX/393
      quittance; Beaubourg (cul-de-sac de la rue); Beaubourg (rue); Bonnestrenne, Antoine; Courtois, Antoinette; Grouart, Charles; Guilbert, Noël
    - Quittance donnée par Ambroise Magny, maître tailleur, demeurant rue des Prêcheurs, agissant comme tuteur des enfants mineurs de Pierre Guillou, tailleur d'habits, et de Louise Chanlatte, à Charles Grouart, maître sculpteur, d'une somme de 397 livres en l'acquit de Noël Guilbert., 4 juillet 1642; MC/ET/IX/393
      quittance; Prêcheurs (rue des); Chanlatte, Louise; Grouart, Charles; Guilbert, Noël; Guillou, Pierre; Magny, Ambroise; dessinateur; tailleur d'habits
    - LE VAVASSEUR (Estienne), parfumeur ordinaire du Roi § Bail de maison, 21 juillet 1642; MC/ET/IX/393
      bail; Le Vavasseur, Estienne
    - PARFUMEUR ordinaire du roi LE VAVASSEUR (Estienne) § Bail de maison, 21 juillet 1642; MC/ET/IX/393
    - Marché entre Gilles Rousseau, maître peintre, demeurant rue Neuve-Saint-Honoré, proche Saint-Roch, à l'Image Saint Sébastien, et Madeleine Péan, veuve de Simon Plastrier, sieur de La Croix, conseiller et maître d'hôtel du roi, demeurant rue Michel Lecomte, pour la peinture des planchers, portes et croisées de deux maisons contiguës, sises à Saint-Germain-des-Prés, sur le quai regardant le grand cours d'eau, proche le pont des Tuileries. Ce marché fait moyennant 110 sols pour chaque travée de plancher, y compris les frises qui sont à hauteur des poutres de toutes les salles, chambres et garde-robe, 110 sols pour deux cabinets y compris les châssis à verre et soubassement, 110 sols pour chaque étage d'escalier., 12 août 1642; MC/ET/IX/393
      Les cheminées qui sont revêtues de bois seront peintes en couleur de bois de même sorte que le retable de l'église des pères Capucins du marais du Temples, et il sera payé aussi pour chaque cheminée 110 sols..
      Les deux portes cochères seront seulement huilées, moyennant 3 livres tournois pour chacune..
      Ledit Rousseau a reçu un acompte de 40 livres tournois.
      Documents du Minutier central concernant les peintres, sculpteurs et graveurs au XVIIe siècle (1600-1650) [études I à X, 1955 actes], par Marie-Antoinette Fleury, tome I, Paris, S.E.V.P.E.N, 1969, p. 627 (instrument de recherche imprimé dématérialisé, certaines notices sont plus détaillées dans la version intégrale accessible en ligne par la rubrique 'Autres instruments de recherche', voir contexte dans le Plan d’orientation général - Notaires de Paris, guides thématiques du Minutier).
      marché; quittance; Capucins-au-Marais (couvent des); Malaquais (quai); Michel-Le-Comte (rue); Neuve-Saint-Honoré (rue); Saint-Germain-des-Prés (hameau); Saint-Roch (église); Saint-Sébastien (image); Tuileries (pont des); La Croix (M. de); Plastrier (veuve); Plastrier, Simon; Péan, Madeleine; Rousseau, Gilles; maître d'hôtel; peintre
    - Obligation par Charlotte Lescuyer, veuve de Robert Boulanger, maître peintre, bourgeois de Paris, envers Jean Serre, facteur à la poste de Paris, et Anne Poullet, sa femme, pour une somme de 200 livres qu'ils lui ont prêtée., 13 août 1642; MC/ET/IX/393
      Documents du Minutier central concernant les peintres, sculpteurs et graveurs au XVIIe siècle (1600-1650) [études I à X, 1955 actes], par Marie-Antoinette Fleury, tome I, Paris, S.E.V.P.E.N, 1969, p. 79 (instrument de recherche imprimé dématérialisé, certaines notices sont plus détaillées dans la version intégrale accessible en ligne par la rubrique 'Autres instruments de recherche', voir contexte dans le Plan d’orientation général - Notaires de Paris, guides thématiques du Minutier).
      obligation; Boulanger (veuve); Boulanger, Robert; Lescuyer, Charlotte; Poullet, Anne; Serre, Jean; peintre
    - Donation par Charlotte Lescuyer, veuve de Robert Boulanger, maître peintre, bourgeois de Paris, demeurant rue Saint-Martin, à l'enseigne du Gros Chapelet, paroisse Saint-Merri, à Jean Serre, facteur à la poste de Paris et à Anne Poullet, sa femme, demeurant rue Saint-Martin, (1) d'une somme de 800 livres en argent comptant, payable après le décès de ladite veuve., 13 août 1642; MC/ET/IX/393
      Cette donation faite sans préjudice de la somme de 200 livres qu'elle leur doit par obligation contractée le jour même.
      (1) La paroisse n'est pas mentionnée dans le texte.
      donation; obligation; Gros Chapelet (enseigne du); Saint-Martin (rue); Boulanger (veuve); Boulanger, Robert; Lescuyer, Charlotte; Poullet, Anne; Serre, Jean; peintre
    - CAMUSAT (Jean) marchand libraire § Quittance, 18 août 1642; MC/ET/IX/393
      quittance; Camusat, Jean (159.?-1639)
    - LIBRAIRE (Marchand) CAMUSAT (Jean) § Quittance, 18 août 1642; MC/ET/IX/393
      quittance; Camusat, Jean
    - Contrat de mariage entre Claude Masson, menuisier, demeurant rue Beaurepaire, à la Corne de Cerf, fils de défunt Daniel Masson, cordonnier, résidant à Acy-en-Mulcien, et de Nicole de Laistre, et Marguerite James, fille de défunt Jean James, cuisinier, et d'Étiennette de Laval, auquel signe comme témoin de la fiancée Claude Baudouyn, cousine, fille de défunt Sébastien Baudouyn, maître organiste à Brie-Comte-Robert., 31 août 1642; MC/ET/IX/393
      Documents du Minutier central concernant l'histoire de la musique (1600-1650), par Madeleine Jurgens, tome I [études I à X, 1763 actes], Paris, Archives nationales, 1967, p. 684 (instrument de recherche imprimé dématérialisé, certaines notices sont plus détaillées dans la version intégrale accessible en ligne par la rubrique 'Autres instruments de recherche', voir contexte dans le Plan d’orientation général - Notaires de Paris, guides thématiques du Minutier).
    - Mise en apprentissage par Jacques James, manouvrier, au faubourg Saint-Laurent, de son fils Joseph, âgé de quinze ans, pour quatre années à partir de la Saint-Rémi, avec Gilbert Desforges, maître joueur d'instruments, demeurant rue Frépault, qui promet de lui enseigner son art, de le nourrir, de l'habiller, de le chausser et de lui verser 18 livres en fin de service., 31 août 1642; MC/ET/IX/393
    - FRANCINE (Thomas de) intendant des eaux et fontaines de France § Apprentissage de leur domestique, 1er juin 1691; MC/ET/IX/393
      contrat d'apprentissage; Françine, Thomas de
  - Minutes. 1642, septembre - 1642, décembre, septembre 1642 - décembre 1642; MC/ET/IX/394
    - Vente par Jean Ourion, maître armurier et sculpteur, et par Marguerite Fleurizel, sa femme, demeurant au faubourg Saint-Antoine, à Pasquier Lambert, maître maréchal demeurant à Fresnes-en-Woëvre, (1) près de Verdun, logé à Paris en la maison où se fabrique la monnaie blanche où il est employé, de la moitié dans trois quarts d'une maison, étable, cour et jardin sise à Fresnes, et de plusieurs terres moyennant la somme de 150 livres., 9 octobre 1642; MC/ET/IX/394
      Compléments de description: (1) Fresnes-en-Woëvre, cant. et arr. Verdun, Meuse,
      Documents du Minutier central concernant les peintres, sculpteurs et graveurs au XVIIe siècle (1600-1650) [études I à X, 1955 actes], par Marie-Antoinette Fleury, tome I, Paris, S.E.V.P.E.N, 1969, p. 528 (instrument de recherche imprimé dématérialisé, certaines notices sont plus détaillées dans la version intégrale accessible en ligne par la rubrique 'Autres instruments de recherche', voir contexte dans le Plan d’orientation général - Notaires de Paris, guides thématiques du Minutier).
      acte de vente; Fresnes-en-Woëvre (Meuse); Saint-Antoine (faubourg); Fleurizel, Marguerite; Lambert, Pasquier; Ourion, Jean; armurier; maréchal-ferrant; sculpteur
    - OULRION (Jean) maître armurier et Sculpteur § Vente de maison, 9 octobre 1642; MC/ET/IX/394
      acte de vente; Oulrion, Jean
    - Accord entre Jacques Despinoy, marchand bourgeois de Paris, demeurant rue Saint-Denis, à l'enseigne du Boisseau, d'une part, et Charles Grouart, maître sculpteur, et Marguerite Auger, sa femme., 15 octobre 1642 - 19 avril 1644; MC/ET/IX/394
      Par cet accord, Grouart constitue à Despinoy une rente de 100 livres pour s'acquitter du prix d'une maison sise rue du Cimetière-Saint-Nicolas-des-Champs, à l'enseigne de La Fleur de Lys, dépendant de la succession de Claude Ciron, maître tailleur, et de Marie Guillon, sa femme.
      1644, 19 avril. - Ratification de l'accord précédent pa Marguerite Auger.
      accord; ratification; Boisseau (enseigne du); Cimetière-Saint-Nicolas (rue du); Fleur de Lis (enseigne de la); Saint-Denis (rue); Auger, Marguerite; Ciron, Claude; Despinoy, Jacques; Grouart, Charles; Guillon, Marie; commerçant; sculpteur; tailleur d'habits
    - GROUARD (Charles) maître sculpteur § Mariage, 15 octobre 1642; MC/ET/IX/394
      contrat de mariage; Grouard, Charles
    - BOUILLIETTE (Macé) marchand libraire § Mariage, 21 octobre 1642; MC/ET/IX/394
      contrat de mariage; Bouilliette, Macé
    - ROCARD (David) marchand libraire § Mariage, 21 octobre 1642; MC/ET/IX/394
      contrat de mariage; Rocard, David
    - LIBRAIRE (marchand...) BOUILLETTE (Macé) § Mariage, 21 octobre 1642; MC/ET/IX/394
      contrat de mariage; Bouillette, Macé
    - LIBRAIRE (Marchand) ROCARD (David) § Mariage, 21 octobre 1642; MC/ET/IX/394
    - LENAIN Charles Marchand boulanger demeurant fbg Saint-Martin § Contrat de mariage de Nicolas Le Nain, son fils marchand boulanger, 15 novembre 1642; MC/ET/IX/394
    - Quittance donnée par Pierre Mascarye, haquetier en plâtre, demeurant au faubourg Saint-Laurent, à Charles Grouart, maître sculpteur et peintre, d'une somme de 600 livres tournois, pour fourniture de plâtre en sa maison rue du Cimetière-Saint-Nicolas-des-Champs, qui déclare que cette somme provient des deniers qu'il a empruntés à Antoine Desnotz, prêtre, chanoine de l'église Sainte-Opportune., 23 novembre 1642; MC/ET/IX/394
      quittance; Cimetière-Saint-Nicolas (rue du); Sainte-Opportune (église); Desnotz, Antoine; Grouart, Charles; Mascarie, Pierre; chanoine; peintre; prêtre; sculpteur
    - GROUARD (Charles) maître sculpteur et peintre § Quittances (2 actes), 23 novembre 1642; MC/ET/IX/394
    - Quittance donnée par Pierre Perrot, haquetier en plâtre, demeurant au faubourg Saint-Laurent, à Charles Grouart, maître sculpteur et peintre, d'une somme de 550 livres, pour 59 muids et un sac de plâtre, à raison de 8 livres tournois le muid, employé au bâtiment que ledit Grouart fait faire dans sa maison sise rue du Cimetière-Saint-Nicolas-des-Champs. Grouart déclare qu'il a payé cette somme des deniers empruntés à Antoine Desnotz, prêtre, chanoine en l'église Sainte-Opportune., 23 novembre 1642; MC/ET/IX/394
      Documents du Minutier central concernant les peintres, sculpteurs et graveurs au XVIIe siècle (1600-1650) [études I à X, 1955 actes], par Marie-Antoinette Fleury, tome I, Paris, S.E.V.P.E.N, 1969, p. 279 (instrument de recherche imprimé dématérialisé, certaines notices sont plus détaillées dans la version intégrale accessible en ligne par la rubrique 'Autres instruments de recherche', voir contexte dans le Plan d’orientation général - Notaires de Paris, guides thématiques du Minutier).
      quittance; Cimetière-Saint-Nicolas (rue du); Desnotz, Antoine; Grouart, Charles; Perrot, Pierre; chanoine; peintre; prêtre; sculpteur
    - Quittance donnée par François Lefebvre et par Étienne Vacher, charpentiers associés, demeurant rue Saint-Denis, à Charles Grouart, maître peintre et sculpteur, d'une somme de 450 livres tournois sur les travaux faits dans la maison où demeure ledit Grouart, rue du Cimetière-Saint-Nicolas-des-Champs., 25 novembre 1642; MC/ET/IX/394
      quittance; Cimetière-Saint-Nicolas (rue du); Saint-Denis (rue); Grouart, Charles; Lefebvre, François; Vacher, Etienne; charpentier; peintre; sculpteur
    - Obligation par Gamaliel de Herdes, peintre, et par Rose Pinart, sa femme, marchande publique, demeurant rue du Temple, envers François Lesgu, marchand linger, bourgeois de Paris, demeurant rue Saint-Martin, paroisse Saint-Josse, d'une somme de 1. 057 livres 9 sols tournois, pour fourniture de toile., 2 décembre 1642; MC/ET/IX/394
      L'obligation est garantie par deux maisons sises à Pontoise, rue de la Charrée et rue de la Friperie, par 4 arpents de vignes au terroir de Pontoise et par la ferme de Chocqueuse, près la ville de Marseille.(1) Les biens de Pontoise appartiennent à ladite Pinart et la ferme de Marseille provient de la succession de Pierre de Herdes, maître d'hôtel de M. de Trigny, gouverneur de la ville et citadelle d'Amiens..
      Compléments de description: (1) Marseille, arr. Beauvais, Oise.
      Précisions sur les lieux: Gémévillers (Oise)--Choqueuse (ferme de); Pontoise (Val-d'Oise)--Charrée (rue de la); Pontoise (Val-d'Oise)--Friperie (rue de la)
      Documents du Minutier central concernant les peintres, sculpteurs et graveurs au XVIIe siècle (1600-1650) [études I à X, 1955 actes], par Marie-Antoinette Fleury, tome I, Paris, S.E.V.P.E.N, 1969, p. 306 (instrument de recherche imprimé dématérialisé, certaines notices sont plus détaillées dans la version intégrale accessible en ligne par la rubrique 'Autres instruments de recherche', voir contexte dans le Plan d’orientation général - Notaires de Paris, guides thématiques du Minutier).
      obligation; Saint-Josse (paroisse); Saint-Martin (rue); Temple (rue du); Pontoise (Val-d'Oise); Herdes, Gamaliel de; Herdes, Pierre de; Lesgu, François; Lisle, François de (16..?-1666); Pinart, Rose; gouverneur; teinturier blanchisseur; commerçant; maître d'hôtel; peintre
    - DEHERDE (Gamalyel) peintre § Obligation, 2 décembre 1642; MC/ET/IX/394
      obligation; Deherde, Gamalyel
    - DU BREUIL (Ester) veuve Du Puget § Procédure, 8 décembre 1642; MC/ET/IX/394
      Du Breuil, Ester
    - DU PUGET (V/ve/) DU BREUIL (Ester) § Procédure, 8 décembre 1642; MC/ET/IX/394
    - DU CHESNOY (Jean) peintre § Obligation, 11 décembre 1642; MC/ET/IX/394
      obligation; Du Chesnoy, Jean
    - COIGNET (Françoise) religieuse administratrice de la Maison-Dieu de Montfort l'Amaury § Procuration; 2 actes, 16 décembre 1642; MC/ET/IX/394
      procuration; Coignet, Françoise
    - ORFÈVRE MESSIER Pierre § obligation, 16 décembre 1642; MC/ET/IX/394
      obligation; Messier, Pierre
    - MESSIER (Pierre) marchand orfèvre § Obligation, 16 décembre 1642; MC/ET/IX/394
    - MAISON-DIEU du Montfort l'Amaury COIGNET (Françoise) religieuse administratrice de la MAISON-DIEU du Montfort, l'Amaury § Procuration; (2 actes), 16 décembre 1642; MC/ET/IX/394
    - DU PUGET (V/ve/) DU BREUIL (Ester) § Bail de maison, 16 décembre 1642; MC/ET/IX/394
      bail; Du Breuil, Ester
    - DU BREUIL (Ester) veuve Du Puget § Bail de maison, 16 décembre 1642; MC/ET/IX/394
    - Contrat de mariage entre Étienne Des Remousseaux, maçon, tailleur de pierre, demeurant rue du Vertbois, près du Bonnet Rouge, fils d'Étienne Des Remousseaux, laboureur à Villeparisis, et de feue Esther Lepage, et Marie de Marie, majeure, demeurant rue Saint-Martin, à l'Echarpe royale., 27 décembre 1642; MC/ET/IX/394
      Parmi les signatures des témoins, figure celle de Jacques Dersigny, maître peintre.
      Documents du Minutier central concernant les peintres, sculpteurs et graveurs au XVIIe siècle (1600-1650) [études I à X, 1955 actes], par Marie-Antoinette Fleury, tome I, Paris, S.E.V.P.E.N, 1969, p. 192 (instrument de recherche imprimé dématérialisé, certaines notices sont plus détaillées dans la version intégrale accessible en ligne par la rubrique 'Autres instruments de recherche', voir contexte dans le Plan d’orientation général - Notaires de Paris, guides thématiques du Minutier).
      contrat de mariage; Echarpe Royale (enseigne de l'); Saint-Martin (rue); Vertbois (rue du); Villeparisis (Seine-et-Marne); Dersigny, Jacques; Des Remousseaux, Etienne (fils); Des Remousseaux, Etienne (père); Lepage, Esther; Marie, Marie de; agriculteur; maçon; peintre; tailleur de pierre
  - Minutes. 1643, janvier - 1643, juin, janvier 1643 - juin 1643; MC/ET/IX/395
    - VILLERS LA FAYE (Cirus) Aumônier ordinaire du Roi. § Transport de rente., 3 janvier 1643; MC/ET/IX/395
      transport de droits; Villers la Faye, Cirus
    - L'HOSPITAL (Marie de) d/e/ Claude de Villers La Faye § Rectification de Contrat de Mariage, 4 janvier 1643; MC/ET/IX/395
      contrat de mariage; L'Hospital, Marie de
    - VILLERS LA FAYE (dame Claude de...) L'HOSPITAL (Marie de ..) § Rectification de contrat de mariage, 4 janvier 1643; MC/ET/IX/395
      contrat de mariage; Villers la Faye, dame Claude de...; L'Hospital, Marie de ..
    - AVOCAT au Parlement HOCQUART (Jehan) § Vente, 10 janvier 1643; MC/ET/IX/395
      acte de vente; Hocquart, Jean
    - HOCQUART (Jehan) Avocat au Parlement § Vente, 10 janvier 1643; MC/ET/IX/395
      acte de vente; Hocquart, Jehan
    - Bail pour six ans, par François Fleury, marchand boucher, bourgeois de Paris, demeurant rue Saint-Martin, paroisse Saint-Nicolas-des-Champs, à Roger Sufcome, sculpteur, et à Claude Charles, sa femme, de la maison dans laquelle ils demeurent, sise rue Saint-Denis, paroisse Saint-Sauveur, moyennant un loyer annuel de 400 livres tournois., 14 janvier 1643; MC/ET/IX/395
      La maison consiste en un corps d'hôtel, cour et puits. Le bailleur se réserve deux étaux de boucher.
      Documents du Minutier central concernant les peintres, sculpteurs et graveurs au XVIIe siècle (1600-1650) [études I à X, 1955 actes], par Marie-Antoinette Fleury, tome I, Paris, S.E.V.P.E.N, 1969, p. 647 (instrument de recherche imprimé dématérialisé, certaines notices sont plus détaillées dans la version intégrale accessible en ligne par la rubrique 'Autres instruments de recherche', voir contexte dans le Plan d’orientation général - Notaires de Paris, guides thématiques du Minutier).
      bail; Saint-Denis (rue); Saint-Martin (rue); Saint-Nicolas-des-Champs (paroisse); Saint-Sauveur (paroisse); Charles, Claude; Fleury, François; Sufcome, Roger; boucher; sculpteur
    - SAUVECOMME (Roger) sculpteur ou SAUFCOMME § Bail, 14 janvier 1643; MC/ET/IX/395
      bail; Sauvecomme, Roger
    - BONNEMAIN (Louis), ouvrier travaillant en la Monnaie neuve du Roi § Mariage, 19 janvier 1643; MC/ET/IX/395
      contrat de mariage; Bonnemain, Louis
    - PEINTRE du Roi LAMOTTE (Charles de) § accord, 19 janvier 1643; MC/ET/IX/395
      accord; Lamotte, Charles de
    - LA MOTTE (Charles de) peintre du Roi § Accord, 19 janvier 1643; MC/ET/IX/395
      accord; La Motte, Charles de
    - MACHAULT (M/e/ Louis de) conseiller au Châtelet § Rente a Magd. Péan, veuve Plastrier de la Croix, 26 janvier 1643; MC/ET/IX/395
      Machault, M/e/ Louis de
    - MONTASSIER (Adrian), maître maréchal § Inventaire après décès, 9 février 1643; MC/ET/IX/395
      inventaire; Montassier, Adrian
    - Vente par Robert Diriel, maître sculpteur et peintre, et par Marguerite Dupont, sa femme, demeurant rue Pastourelle, à Guillaume Quetif, prêtre, religieux profès de l'abbaye Saint-Pierre de Lagny-sur-Marne, et y demeurant, de 20 perches de vignes assises à Lagny, au lieudit de Bas de Bouillon, moyennant 23 livres tournois., 24 février 1643; MC/ET/IX/395
      Précisions sur les lieux: Lagny-sur-Marne (Seine-et-Marne)--Le Bas-de-Bouillon; Lagny-sur-Marne (Seine-et-Marne)--Saint-Pierre (abbaye)
      Documents du Minutier central concernant les peintres, sculpteurs et graveurs au XVIIe siècle (1600-1650) [études I à X, 1955 actes], par Marie-Antoinette Fleury, tome I, Paris, S.E.V.P.E.N, 1969, p. 199 (instrument de recherche imprimé dématérialisé, certaines notices sont plus détaillées dans la version intégrale accessible en ligne par la rubrique 'Autres instruments de recherche', voir contexte dans le Plan d’orientation général - Notaires de Paris, guides thématiques du Minutier).
      acte de vente; Lagny-sur-Marne (Seine-et-Marne); Pastourelle (rue); Diriel, Robert; Dupont, Marguerite; Quétif, Guillaume; peintre; prêtre; religieux; sculpteur
    - DYRIEL (Jean) maître sculpteur § Vente de vignes à Lagny, 24 février 1643; MC/ET/IX/395
      acte de vente; Dyriel, Jean
    - SAVOYAN (Jean) maître d'école à Paris § Inventaire Cocquerel, 12 mars 1643; MC/ET/IX/395
      inventaire; Savoyan, Jean